【裁判字號】    98,上訴,4620
【裁判日期】    990126
【裁判案由】    毒品危害防制條例
【裁判全文】
臺灣高等法院刑事判決                98年度上訴字第4620號
上  訴  人
即  被  告  甲○○
選任辯護人  林火炎律師
上列上訴人因毒品危害防制條例案件，不服臺灣基隆地方法院98
年度訴字第689號，中華民國98年9月29日第一審判決（起訴案號
：臺灣基隆地方法院檢察署98年度偵字第2260號），提起上訴，
本院判決如下：
    主  文
原判決撤銷。
甲○○販賣第三級毒品，拾玖罪，各處如附表所示之刑。應執行
有期徒刑陸年，扣案之第三級毒品愷他命拾貳包（驗餘總淨重：
玖拾伍點玖柒公克）、毒品包裝袋拾貳只、分裝盤參個、夾鏈袋
柒批、研磨用卡片貳張、電子磅秤壹台及扣案之行動電話壹支（
內含門號0000000000號、0000000000號之SIM卡各壹張）、扣案
販賣毒品所得合計新台幣壹萬伍仟元，均沒收。
    事  實
一、甲○○明知愷他命(ketamine)係毒品危害防制條例第2條第2
    項第3款所規定之第三級毒品，依法不得製造、運輸、販賣
    或轉讓，竟分別基於販賣第三級毒品愷他命以營利之犯意，
    於民國3、4月間在台北縣三重地區向真實姓名年籍均不詳之
    綽號「阿嘉」成年男子以每100公克新台幣2萬7000萬之代價
    ，購買數量相當之第三級毒品愷他命，再自98年4月4日起至
    98年4月28日止，於附表所示時、地，以其所有0000000000
    號、0000000000號行動電話，與陳志銘所使用之0000000000
    號行動電話、許弘霖所使用之0000000000號行動電話、林偉
    傑所使用之0000000000號行動電話、李文吉所使用之000000
    0000號行動電話聯繫，以1公克300至500元間不等之價格，
    於附表所示時間、地點，以附表所示價格，多次販賣第三級
    毒品愷他命予陳志銘、許弘霖、林偉傑、李文吉等人得利，
    共19次。嗣經警對甲○○所使用之0000000000號、00000000
    00號行動電話實施通訊監察而查悉上情，並於98年5月13日
    持法院核發搜索票前往甲○○位於臺北縣萬里鄉大鵬村萬里
    加投191號4樓之住處搜索，當場扣得愷他命12小包（驗前總
    毛重：101.32公克，包裝塑膠袋總重約5.25公克，驗餘總淨
    重為95.97公克）、行動電話1支（內含0000000000號、0000
    000000號SIM各1張），及供分裝毒品所用之夾鍊袋7批、分
    裝盤3個、研磨用卡片2張、電子磅秤1臺、販賣毒品所得現
    金1萬5000元等物。
三、案經北部地區巡防局第二一岸巡大隊報告臺灣基隆地方法院
    檢察署檢察官偵查起訴。
    理  由
一、訊據被告甲○○對於如附表所示之販賣第三級毒品愷他命之
    19次犯行均坦承不諱（起訴書附表編號1至19誤載愷他命之
    交易時間、編號1之交易地點，業據原審蒞庭公訴檢察官當
    庭更正；起訴書附表編號6至9誤載毒品之交易數量，應更正
    如附表編號6至9所記載），核與證人陳志銘、許弘霖、林偉
    傑、李文吉等人於98年6月15日偵查中所證相符相符（證人
    陳志銘、許弘霖、林偉傑、李文吉於偵查中之證述，均依法
    具結，被告及其辯護人亦未聲請本院再傳喚調查，自均有證
    據能力，得為本案證據）。並有警方對被告所使用門號0000
    000000號、0000000000號行動電話於附表所示日期之被告與
    陳志銘、許弘霖、林偉傑、李文吉等人通話之電話監聽譯文
    內容在卷可參（譯文見偵卷第125頁至第141頁，通訊監察書
    見偵卷第58頁至第61頁）。又扣案之白色粉末12包經送內政
    部警政署刑事警察局鑑驗結果：送驗證物共計12包，驗前
    總毛重101.32公克（包裝塑膠袋總重約5.25公克），予以編
    號A1至A12，經經視均為白色細晶體，外觀型態均相似；
    隨機抽取編號A5鑑定，編號A5淨重1.99公克，取0.11 公克
    鑑定用罄，檢出第三級毒品愷他命成份，純度為98%；依
    據抽測純度值，推估編號A1至A12均含愷他命之驗前總純質
    淨重約94.15公克，有該局98年7月15日刑事鑑字第098009
    1209號鑑定書1份在卷可憑（原審卷第65頁）。復有被告所
    使用之行動電話1支（內含門號0000000000號、0000000000
    號之SIM卡各1張）及供分裝毒品用之夾鍊袋7批、分裝盤3
    個、研磨用卡片2張、電子磅秤1臺、販賣毒品所得現金1萬
    5000元等物可證，足證被告上開任意性之自白應為事實，可
    以採信。又被告於本院審理時供稱販賣他人之毒品愷他命係
    以以每100公克2萬7000萬之代價在台北縣三重地區向不詳之
    「阿嘉」成年男子購得，賣價即如原判決附表所示等語（本
    院卷第46頁），復對照附表所示之賣價，被告係以1公克300
    至500元間不等之價格販出，以其進價平均每1公克270元相
    較，被告於本案所為之販賣毒品愷他命予陳志銘、許弘霖、
    林偉傑、李文吉等人之各次犯行，均有利可圖，其係基於營
    利意圖而為本案各次販賣第三級毒品，亦堪認定。本件犯罪
    事證明確，被告販賣第三級毒品愷他命之犯行堪以認定，應
    依法論科。
二、論罪理由
    按愷他命係毒品危害防制條例第2條第2項第3款規定第三級
    毒品。又被告行為後，毒品危害防制條例於98年5月20日經
    總統華總一義字第09800125141號令修正公布第4、11、11-1
    、17、20、25條條文；並自公布後6個月施行（參98年6月8
    日法務部法檢字第0980802279號函依同條例第36條規定，修
    正條文自公布後6個月施行）。再按行為後法律有變更者，
    適用行為時之法律，但行為後之法律有利於行為人者，適用
    最有利於行為人之法律，刑法第2條第1項定有明文。毒品危
    害防制條例第4條第3項關於販賣第三級毒品罪，於本次修正
    時將原法定刑：「處五年以上有期徒刑，得併科新臺幣五百
    萬元以下罰金。」提高為：「處五年以上有期徒刑，得併科
    新臺幣七百萬元以下罰金。」，比較新舊法之結果，以修正
    前毒品危害防制條例第4條第3項所規定之法定刑較輕。惟毒
    品危害防制條例第17條原規定：「犯第四條第一項至第四項
    、第五條第一項至第四項前段、第六條第一項至第四項、
    第七條第一項至第四項、第八條第  一項至第四項、第十條
    或第十一條第一項、第二項之罪，供出毒品來源，因而破獲
    者，得減輕其刑。」修正為：「犯第四條至第八條、第十條
    或第十一條之罪，供出毒品來源，因而查獲其他正犯或共犯
    者，減輕或免除其刑（第一項）。犯第4條至第8條之罪於偵
    查及審判中均自白者，減輕其刑（第二項）。」。查被告就
    所犯如附表所示編號1至17號、19號部分於偵查及原審、本院
    審理時均自白其所犯之本案販賣第三級毒品罪，符合修正後
    毒品危害防制條例第17條第2項減輕其刑規定之要件，故綜
    合比較結果，被告就所犯如附表所示編號1至17號、19號部分
    ，應整體適用修正後毒品危害防制條例規定較為有利，至編
    號18號部分因被告未於偵查中自白犯行，不符合修正後毒品
    危害防制條例第17條減輕其刑之規定，仍以修正前毒品危害
    防制條例第4條第3項規定較為有利，故編號18號部分仍應適
    用修正前毒品危害防制條例之規定。核被告就如附表所示編
    號1至17號、19號部分所為均係犯毒品危害防制條例第4條第
    3項販賣第三級毒品罪（十八罪），就編號18號部分所為係
    犯修正前毒品危害防制條例第4條第3項販賣第三級毒品罪。
    其各次持有第三級毒品愷他命之低度行為，均為其後販賣之
    高度行為所吸收，不另論罪。被告所為上開19次販賣第三級
    毒品愷他命犯行，應分論併罰。又被告於偵查及原審、本院
    審理時均自白其所犯之本案編號1至17號、19號部分之販賣
    第三級毒品罪（見偵卷第234-236頁98年6月16日訊問筆錄、
    原審第37-39頁98年7月31日準備程序筆錄、第73頁98年9月
    15日審判筆錄、本院卷第34頁背面98年12月11日準備程序筆
    錄、第46頁正面99年1月14日審判筆錄），均應依修正後毒
    品危害防制條例第17條第2項規定減輕其刑。至附表編號18
    號之被告於98年4月20日在上址住處以500元代價販賣1公克
    愷他命予林偉傑之犯行，經查被告於最初警詢時先否認有販
    賣毒品愷他命予林偉傑（偵卷第31頁），於98年5月14日、
    98 年6月16日偵查庭時亦未自白此部分犯行（偵卷第112頁
    、234-236頁），故無上開修正後毒品危害防制條例第17條
    第2項規定之適用，併說明之。
四、撤銷改判及科刑理由
    原審以被告犯罪事證明確，據以論罪科刑，固非無見。惟查
    ：被告就如附表所示編號1至17號、19號部分所犯應適用修正後
    之毒品危害防制條例第4條第3項規定論處，原審未及比較適
    用新法，即有未合；且原審未認定被告販入毒品之價格，亦
    未於理由中說明被告係基於營利意圖而犯本案販賣第三級毒
    品罪，自有未洽；又刑法第59條之酌量減輕其刑，必於犯罪
    之情狀，在客觀上足以引起一般同情，認為即予宣告法定低
    度刑期，猶嫌過重者，始有其適用（最高法院51年台上字第
    899號判例意旨參照），查被告為謀一己私利，反覆販賣毒
    品予他人施用，危害國民健康及社會善良風氣至深，且其在
    本案所犯販賣第三級毒品愷他命犯行多達19次，警方於98年
    5月13日至其住處搜索時，復查得純度高達98%之愷他命毒品
    12包，淨重多達96公克餘，顯然被告若非及時為警查獲，猶
    持續販賣第三級毒品予不特定人，情節可謂重大，在客觀上
    並無足以引起一般人之同情，原審疏未詳察，援引刑法第59
    條規定對被告所犯之本案十九罪均酌減其刑，實有未洽。被
    告上訴請求依修正後毒品危害防制條例第17條規定減輕其刑
    ，就編號18號並無理由，惟就編號1至17號、19號部分認有理
    由，且原判決亦有上開可議，自應由本院將原判決均撤銷改
    判。爰審酌被告品行、年輕力壯不思正當營生，明知毒品危
    人體至深，猶為一己私利販賣他人得利，嚴重危害國人身心
    健康，併其犯罪之動機、目的、所獲利益，其販賣次數、交
    易對象人數及被告於犯後已坦認犯行，非全無悔悟之意等一
    切情狀，分別量處如附表所示之刑，並定其應執行刑於主文
    第二項所示。扣案在被告住處查得之第三級毒品愷他命12包
    （驗餘淨重95.97公克），係違禁物，應依刑法第38條第1項
    第1款之規定諭知沒收（本案被告所犯罪名係販賣第三級毒
    品罪，參照最高法院刑事判決96年度台上字第6867號判決意
    旨，扣案之第三級毒品應適用刑法規定宣告沒收）；至包裝
    上開第三級毒品愷他命之包裝袋12只，有防止毒品裸露、逸
    出及潮濕之功用，並便於攜帶使用，且於查獲時既得與毒品
    分別鑑秤其重量，與毒品即無難以析離而無法個別宣告沒收
    之情事，且屬被告所有供犯本罪所用之物，應依毒品危害防
    制條例第19條第1項前段之規定宣告沒收。另扣案被告所有
    行動電話1具（含0000000000號、0000000000號SIM卡各1張
    ）及扣案之夾鍊袋7批、分裝盤3個、研磨用卡片2張、電子
    磅秤1台，均屬被告所有，且為其犯本罪分裝毒品所用之物
    ，業據被告敘明在卷（本院卷第45頁），均應依同條例第19
    條第1項規定，併予宣告沒收。又被告所為如附表所示之19
    次販賣第三級毒品犯行，所得合計為15,000元，而警方於被
    告住處搜索時有扣得新台幣現金共80,900元，被告於本院審
    理承稱扣案新台幣現金中15,000元為本案販毒所得（本院卷
    第45頁），故依毒品危害防制條例第19條第1項規定於所犯
    各罪項下主文宣告沒收。至其餘扣案物：一粒眠乙顆、吸食
    器2支、帳冊、新台幣現金65900元、人民幣10元、美金1元
    等物，與被告所為本案犯罪無直接關連，故不宣告沒收。
據上論斷，應依刑事訴訟法第369條第1項前段、第364條、第299
條第1項前段，修正前毒品危害防制條例第4條第3項、修正後毒
品危害防制條例第4條第3項、第17條第2項、第19條第1項，刑法
第11條、第2條第1項、第51條第5款、第38條第1項第1款，判決
如主文。
本案經檢察官李叔芬到庭執行職務。
中    華    民    國    99    年    1     月    26    日
                  刑事第四庭審判長法  官  陳筱珮
                                  法  官  邱滋杉
                                  法  官  孫惠琳
以上正本證明與原本無異。
如不服本判決，應於收受送達後十日內向本院提出上訴書狀，其
未敘述上訴之理由者並得於提起上訴後十日內向本院補提理由書
（均須按他造當事人之人數附繕本）。「切勿逕送上級法院」。
                                  書記官  劉有志
中    華    民    國    99    年    1     月    26    日
附表
 ┌─┬───┬────┬───┬───┬────┬─────────┐
 │編│時間  │販毒地點│販賣對│毒品數│毒品價錢│  宣   告   刑    │
 │號│      │        │象    │量    │        │                  │
 ├─┼───┼────┼───┼───┼────┼─────────┤
 │1 │98年4 │臺北縣萬│陳志銘│5公克 │2,000元 │甲○○販賣毒三級毒│
 │  │月4 日│里鄉大鵬│      │      │        │品，處有期徒刑貳年│
 │  │上午10│村萬里加│      │      │        │陸月；扣案第三級毒│
 │  │時55分│投191號4│      │      │        │品愷他命拾貳包（驗│
 │  │許    │樓之被告│      │      │        │餘總淨重：95.97 公│
 │  │      │住處    │      │      │        │克）、毒品包裝袋拾│
 │  │      │        │      │      │        │貳只、分裝盤參個、│
 │  │      │        │      │      │        │夾鏈袋柒批、研磨用│
 │  │      │        │      │      │        │卡片貳張、電子磅秤│
 │  │      │        │      │      │        │壹台及扣案之行動電│
 │  │      │        │      │      │        │話壹支（內含門號  │
 │  │      │        │      │      │        │0000000000號之SIM │
 │  │      │        │      │      │        │卡壹張）、扣案販賣│
 │  │      │        │      │      │        │毒品所得新台幣貳仟│
 │  │      │        │      │      │        │元，均沒收。      │
 ├─┼───┼────┼───┼───┼────┼─────────┤
 │2 │98年4 │臺北縣萬│陳志銘│1公克 │500 元  │甲○○販賣毒三級毒│
 │  │月19日│里鄉大鵬│      │      │        │品，處有期徒刑貳年│
 │  │0時19 │村萬里加│      │      │        │陸月；扣案第三級毒│
 │  │分許  │投191號4│      │      │        │品愷他命拾貳包（驗│
 │  │      │樓之被告│      │      │        │餘總淨重：95.97 公│
 │  │      │住處    │      │      │        │克）、毒品包裝袋拾│
 │  │      │        │      │      │        │貳只、分裝盤參個、│
 │  │      │        │      │      │        │夾鏈袋柒批、研磨用│
 │  │      │        │      │      │        │卡片貳張、電子磅秤│
 │  │      │        │      │      │        │壹台及扣案之行動電│
 │  │      │        │      │      │        │話壹支（內含門號  │
 │  │      │        │      │      │        │0000000000號之SIM │
 │  │      │        │      │      │        │卡壹張）、扣案販賣│
 │  │      │        │      │      │        │毒品所得新台幣伍佰│
 │  │      │        │      │      │        │元，均沒收。      │
 ├─┼───┼────┼───┼───┼────┼─────────┤
 │3 │98年4 │野柳國小│陳志銘│1公克 │500 元  │甲○○販賣毒三級毒│
 │  │月20日│附近    │      │      │        │品，處有期徒刑貳年│
 │  │17時30│        │      │      │        │陸月；扣案第三級毒│
 │  │分許  │        │      │      │        │品愷他命拾貳包（驗│
 │  │      │        │      │      │        │餘總淨重：95.97 公│
 │  │      │        │      │      │        │克）、毒品包裝袋拾│
 │  │      │        │      │      │        │貳只、分裝盤參個、│
 │  │      │        │      │      │        │夾鏈袋柒批、研磨用│
 │  │      │        │      │      │        │卡片貳張、電子磅秤│
 │  │      │        │      │      │        │壹台及扣案之行動電│
 │  │      │        │      │      │        │話壹支（內含門號  │
 │  │      │        │      │      │        │0000000000號之SIM │
 │  │      │        │      │      │        │卡壹張）、扣案販賣│
 │  │      │        │      │      │        │毒品所得新台幣伍佰│
 │  │      │        │      │      │        │元，均沒收。      │
 ├─┼───┼────┼───┼───┼────┼─────────┤
 │4 │98年4 │臺北縣萬│陳志銘│2公克 │1,000 元│甲○○販賣毒三級毒│
 │  │月19日│里鄉大鵬│      │      │        │品，處有期徒刑貳年│
 │  │19時10│村萬里加│      │      │        │陸月；扣案第三級毒│
 │  │分許  │投191號4│      │      │        │品愷他命拾貳包（驗│
 │  │      │樓之被告│      │      │        │餘總淨重：95.97 公│
 │  │      │住處    │      │      │        │克）、毒品包裝袋拾│
 │  │      │        │      │      │        │貳只、分裝盤參個、│
 │  │      │        │      │      │        │夾鏈袋柒批、研磨用│
 │  │      │        │      │      │        │卡片貳張、電子磅秤│
 │  │      │        │      │      │        │壹台及扣案之行動電│
 │  │      │        │      │      │        │話壹支（內含門號  │
 │  │      │        │      │      │        │0000000000號之SIM │
 │  │      │        │      │      │        │卡壹張）、扣案販賣│
 │  │      │        │      │      │        │毒品所得新台幣壹仟│
 │  │      │        │      │      │        │元，均沒收。      │
 ├─┼───┼────┼───┼───┼────┼─────────┤
 │5 │98年4 │臺北縣萬│陳志銘│3至4公│1,500 元│甲○○販賣毒三級毒│
 │  │月23日│里鄉大鵬│      │克    │        │品，處有期徒刑貳年│
 │  │13時45│村萬里加│      │      │        │陸月；扣案第三級毒│
 │  │分許  │投191號4│      │      │        │品愷他命拾貳包（驗│
 │  │      │樓之被告│      │      │        │餘總淨重：95.97 公│
 │  │      │住處    │      │      │        │克）、毒品包裝袋拾│
 │  │      │        │      │      │        │貳只、分裝盤參個、│
 │  │      │        │      │      │        │夾鏈袋柒批、研磨用│
 │  │      │        │      │      │        │卡片貳張、電子磅秤│
 │  │      │        │      │      │        │壹台及扣案之行動電│
 │  │      │        │      │      │        │話壹支（內含門號  │
 │  │      │        │      │      │        │0000000000號之SIM │
 │  │      │        │      │      │        │卡壹張）、扣案販賣│
 │  │      │        │      │      │        │毒品所得新台幣壹仟│
 │  │      │        │      │      │        │伍佰元，均沒收。  │
 ├─┼───┼────┼───┼───┼────┼─────────┤
 │6 │98年3 │臺北縣萬│許弘霖│2公克 │1,000 元│甲○○販賣毒三級毒│
 │  │月21日│里鄉大鵬│      │      │        │品，處有期徒刑貳年│
 │  │15時40│村萬里加│      │      │        │陸月；扣案第三級毒│
 │  │分許  │投191號4│      │      │        │品愷他命拾貳包（驗│
 │  │      │樓之被告│      │      │        │餘總淨重：95.97 公│
 │  │      │住處    │      │      │        │克）、毒品包裝袋拾│
 │  │      │        │      │      │        │貳只、分裝盤參個、│
 │  │      │        │      │      │        │夾鏈袋柒批、研磨用│
 │  │      │        │      │      │        │卡片貳張、電子磅秤│
 │  │      │        │      │      │        │壹台及扣案之行動電│
 │  │      │        │      │      │        │話壹支（內含門號  │
 │  │      │        │      │      │        │0000000000號之SIM │
 │  │      │        │      │      │        │卡壹張）、扣案販賣│
 │  │      │        │      │      │        │毒品所得新台幣壹仟│
 │  │      │        │      │      │        │元，均沒收。      │
 ├─┼───┼────┼───┼───┼────┼─────────┤
 │7 │98年3 │臺北縣萬│許弘霖│2公克 │1,000 元│甲○○販賣毒三級毒│
 │  │月16日│里鄉大鵬│      │      │        │品，處有期徒刑貳年│
 │  │23時25│村萬里加│      │      │        │陸月；扣案第三級毒│
 │  │分許  │投191號4│      │      │        │品愷他命拾貳包（驗│
 │  │      │樓被告住│      │      │        │餘總淨重：95.97 公│
 │  │      │處之隔壁│      │      │        │克）、毒品包裝袋拾│
 │  │      │7-11商店│      │      │        │貳只、分裝盤參個、│
 │  │      │        │      │      │        │夾鏈袋柒批、研磨用│
 │  │      │        │      │      │        │卡片貳張、電子磅秤│
 │  │      │        │      │      │        │壹台及扣案之行動電│
 │  │      │        │      │      │        │話壹支（內含門號  │
 │  │      │        │      │      │        │0000000000號之SIM │
 │  │      │        │      │      │        │卡壹張）、扣案販賣│
 │  │      │        │      │      │        │毒品所得新台幣壹仟│
 │  │      │        │      │      │        │元，均沒收。      │
 ├─┼───┼────┼───┼───┼────┼─────────┤
 │8 │98年3 │臺北縣萬│許弘霖│2公克 │1,000 元│甲○○販賣毒三級毒│
 │  │月19日│里鄉大鵬│      │      │        │品，處有期徒刑貳年│
 │  │1時20 │村萬里加│      │      │        │陸月；扣案第三級毒│
 │  │分許  │投191號4│      │      │        │品愷他命拾貳包（驗│
 │  │      │樓之被告│      │      │        │餘總淨重：95.97 公│
 │  │      │住處    │      │      │        │克）、毒品包裝袋拾│
 │  │      │        │      │      │        │貳只、分裝盤參個、│
 │  │      │        │      │      │        │夾鏈袋柒批、研磨用│
 │  │      │        │      │      │        │卡片貳張、電子磅秤│
 │  │      │        │      │      │        │壹台及扣案之行動電│
 │  │      │        │      │      │        │話壹支（內含門號  │
 │  │      │        │      │      │        │0000000000號之SIM │
 │  │      │        │      │      │        │卡壹張）、扣案販賣│
 │  │      │        │      │      │        │毒品所得新台幣壹仟│
 │  │      │        │      │      │        │元，均沒收。      │
 ├─┼───┼────┼───┼───┼────┼─────────┤
 │9 │98年3 │臺北縣萬│許弘霖│2公克 │1,000 元│甲○○販賣毒三級毒│
 │  │月20日│里鄉大鵬│      │      │        │品，處有期徒刑貳年│
 │  │13時10│村萬里加│      │      │        │陸月；扣案第三級毒│
 │  │分許  │投191號4│      │      │        │品愷他命拾貳包（驗│
 │  │      │樓之被告│      │      │        │餘總淨重：95.97 公│
 │  │      │住處    │      │      │        │克）、毒品包裝袋拾│
 │  │      │        │      │      │        │貳只、分裝盤參個、│
 │  │      │        │      │      │        │夾鏈袋柒批、研磨用│
 │  │      │        │      │      │        │卡片貳張、電子磅秤│
 │  │      │        │      │      │        │壹台及扣案之行動電│
 │  │      │        │      │      │        │話壹支（內含門號  │
 │  │      │        │      │      │        │0000000000號之SIM │
 │  │      │        │      │      │        │卡壹張）、扣案販賣│
 │  │      │        │      │      │        │毒品所得新台幣壹仟│
 │  │      │        │      │      │        │元，均沒收。      │
 ├─┼───┼────┼───┼───┼────┼─────────┤
 │10│98年3 │臺北縣萬│林偉傑│1公克 │500 元  │甲○○販賣毒三級毒│
 │  │月20日│里鄉大鵬│      │      │        │品，處有期徒刑貳年│
 │  │16時18│村萬里加│      │      │        │陸月；扣案第三級毒│
 │  │分許  │投191號4│      │      │        │品愷他命拾貳包（驗│
 │  │      │樓之被告│      │      │        │餘總淨重：95.97 公│
 │  │      │住處    │      │      │        │克）、毒品包裝袋拾│
 │  │      │        │      │      │        │貳只、分裝盤參個、│
 │  │      │        │      │      │        │夾鏈袋柒批、研磨用│
 │  │      │        │      │      │        │卡片貳張、電子磅秤│
 │  │      │        │      │      │        │壹台及扣案之行動電│
 │  │      │        │      │      │        │話壹支（內含門號  │
 │  │      │        │      │      │        │0000000000號之SIM │
 │  │      │        │      │      │        │卡壹張）、扣案之販│
 │  │      │        │      │      │        │賣毒品所得新台幣伍│
 │  │      │        │      │      │        │佰元，均沒收。    │
 ├─┼───┼────┼───┼───┼────┼─────────┤
 │11│98年3 │臺北縣萬│林偉傑│1公克 │500 元  │甲○○販賣毒三級毒│
 │  │月21日│里鄉大鵬│      │      │        │品，處有期徒刑貳年│
 │  │22時50│村萬里加│      │      │        │陸月；扣案第三級毒│
 │  │分許  │投191號4│      │      │        │品愷他命拾貳包（驗│
 │  │      │樓之被告│      │      │        │餘總淨重：95.97 公│
 │  │      │住處    │      │      │        │克）、毒品包裝袋拾│
 │  │      │        │      │      │        │貳只、分裝盤參個、│
 │  │      │        │      │      │        │夾鏈袋柒批、研磨用│
 │  │      │        │      │      │        │卡片貳張、電子磅秤│
 │  │      │        │      │      │        │壹台及扣案之行動電│
 │  │      │        │      │      │        │話壹支（內含門號  │
 │  │      │        │      │      │        │0000000000號之SIM │
 │  │      │        │      │      │        │卡壹張）、扣案之販│
 │  │      │        │      │      │        │賣毒品所得新台幣伍│
 │  │      │        │      │      │        │佰元，均沒收。    │
 ├─┼───┼────┼───┼───┼────┼─────────┤
 │12│98年3 │臺北縣萬│林偉傑│1公克 │500 元  │甲○○販賣毒三級毒│
 │  │月23日│里鄉大鵬│      │      │        │品，處有期徒刑貳年│
 │  │16時45│村萬里加│      │      │        │陸月；扣案第三級毒│
 │  │分許  │投191號4│      │      │        │品愷他命拾貳包（驗│
 │  │      │樓之被告│      │      │        │餘總淨重：95.97 公│
 │  │      │住處    │      │      │        │克）、毒品包裝袋拾│
 │  │      │        │      │      │        │貳只、分裝盤參個、│
 │  │      │        │      │      │        │夾鏈袋柒批、研磨用│
 │  │      │        │      │      │        │卡片貳張、電子磅秤│
 │  │      │        │      │      │        │壹台及扣案之行動電│
 │  │      │        │      │      │        │話壹支（內含門號  │
 │  │      │        │      │      │        │0000000000號之SIM │
 │  │      │        │      │      │        │卡壹張）、扣案販賣│
 │  │      │        │      │      │        │毒品所得新台幣伍佰│
 │  │      │        │      │      │        │元，均沒收。      │
 ├─┼───┼────┼───┼───┼────┼─────────┤
 │13│98年3 │臺北縣萬│林偉傑│1公克 │500 元  │甲○○販賣毒三級毒│
 │  │月27日│里鄉大鵬│      │      │        │品，處有期徒刑貳年│
 │  │晚間11│村萬里加│      │      │        │陸月；扣案第三級毒│
 │  │時至12│投191號4│      │      │        │品愷他命拾貳包（驗│
 │  │時間  │樓之被告│      │      │        │餘總淨重：95.97 公│
 │  │      │住處    │      │      │        │克）、毒品包裝袋拾│
 │  │      │        │      │      │        │貳只、分裝盤參個、│
 │  │      │        │      │      │        │夾鏈袋柒批、研磨用│
 │  │      │        │      │      │        │卡片貳張、電子磅秤│
 │  │      │        │      │      │        │壹台及扣案之行動電│
 │  │      │        │      │      │        │話壹支（內含門號  │
 │  │      │        │      │      │        │0000000000號之SIM │
 │  │      │        │      │      │        │卡壹張）、扣案販賣│
 │  │      │        │      │      │        │毒品所得新台幣伍佰│
 │  │      │        │      │      │        │元，均沒收。      │
 ├─┼───┼────┼───┼───┼────┼─────────┤
 │14│98年4 │臺北縣萬│林偉傑│1公克 │500 元  │甲○○販賣毒三級毒│
 │  │月5日 │里鄉大鵬│      │      │        │品，處有期徒刑貳年│
 │  │20 時 │村萬里加│      │      │        │陸月；扣案第三級毒│
 │  │48 分 │投191號4│      │      │        │品愷他命拾貳包（驗│
 │  │許    │樓之被告│      │      │        │餘總淨重：95.97 公│
 │  │      │住處    │      │      │        │克）、毒品包裝袋拾│
 │  │      │        │      │      │        │貳只、分裝盤參個、│
 │  │      │        │      │      │        │夾鏈袋柒批、研磨用│
 │  │      │        │      │      │        │卡片貳張、電子磅秤│
 │  │      │        │      │      │        │壹台及扣案之行動電│
 │  │      │        │      │      │        │話壹支（內含門號  │
 │  │      │        │      │      │        │0000000000號之SIM │
 │  │      │        │      │      │        │卡壹張）、扣案之販│
 │  │      │        │      │      │        │賣毒品所得新台幣伍│
 │  │      │        │      │      │        │佰元，均沒收。    │
 ├─┼───┼────┼───┼───┼────┼─────────┤
 │15│98年4 │臺北縣萬│林偉傑│2公克 │1,000 元│甲○○販賣毒三級毒│
 │  │月9日 │里鄉大鵬│      │      │        │品，處有期徒刑貳年│
 │  │17 時 │村萬里加│      │      │        │陸月；扣案第三級毒│
 │  │50分許│投191號4│      │      │        │品愷他命拾貳包（驗│
 │  │      │樓之被告│      │      │        │餘總淨重：95.97 公│
 │  │      │住處    │      │      │        │克）、毒品包裝袋拾│
 │  │      │        │      │      │        │貳只、分裝盤參個、│
 │  │      │        │      │      │        │夾鏈袋柒批、研磨用│
 │  │      │        │      │      │        │卡片貳張、電子磅秤│
 │  │      │        │      │      │        │壹台及扣案之行動電│
 │  │      │        │      │      │        │話壹支（內含門號09│
 │  │      │        │      │      │        │00000000號之SIM卡 │
 │  │      │        │      │      │        │壹張）、扣案販賣毒│
 │  │      │        │      │      │        │品所得新台幣壹仟元│
 │  │      │        │      │      │        │，均沒收。        │
 ├─┼───┼────┼───┼───┼────┼─────────┤
 │16│98年4 │臺北縣萬│林偉傑│1公克 │500 元  │甲○○販賣毒三級毒│
 │  │月16日│里鄉大鵬│      │      │        │品，處有期徒刑貳年│
 │  │20時57│村萬里加│      │      │        │陸月；扣案第三級毒│
 │  │分許  │投191號4│      │      │        │品愷他命拾貳包（驗│
 │  │      │樓之被告│      │      │        │餘總淨重：95.97 公│
 │  │      │住處    │      │      │        │克）、毒品包裝袋拾│
 │  │      │        │      │      │        │貳只、分裝盤參個、│
 │  │      │        │      │      │        │夾鏈袋柒批、研磨用│
 │  │      │        │      │      │        │卡片貳張、電子磅秤│
 │  │      │        │      │      │        │壹台及扣案之行動電│
 │  │      │        │      │      │        │話壹支（內含門號09│
 │  │      │        │      │      │        │00000000號之SIM卡 │
 │  │      │        │      │      │        │壹張）、扣案販賣毒│
 │  │      │        │      │      │        │品所得新台幣伍佰元│
 │  │      │        │      │      │        │，均沒收。        │
 ├─┼───┼────┼───┼───┼────┼─────────┤
 │17│98年4 │臺北縣萬│林偉傑│1公克 │500 元  │甲○○販賣毒三級毒│
 │  │月19日│里鄉大鵬│      │      │        │品，處有期徒刑貳年│
 │  │21時58│村萬里加│      │      │        │陸月；扣案第三級毒│
 │  │分許  │投191號4│      │      │        │品愷他命拾貳包（驗│
 │  │      │樓之被告│      │      │        │餘總淨重：95.97 公│
 │  │      │住處    │      │      │        │克）、毒品包裝袋拾│
 │  │      │        │      │      │        │貳只、分裝盤參個、│
 │  │      │        │      │      │        │夾鏈袋柒批、研磨用│
 │  │      │        │      │      │        │卡片貳張、電子磅秤│
 │  │      │        │      │      │        │壹台及扣案之行動電│
 │  │      │        │      │      │        │話壹支（內含門號  │
 │  │      │        │      │      │        │0000000000號之SIM │
 │  │      │        │      │      │        │卡壹張）、扣案販賣│
 │  │      │        │      │      │        │毒品所得新台幣伍佰│
 │  │      │        │      │      │        │元，均沒收。      │
 ├─┼───┼────┼───┼───┼────┼─────────┤
 │18│98年4 │臺北縣萬│林偉傑│1公克 │500 元  │甲○○販賣毒三級毒│
 │  │月20日│里鄉大鵬│      │      │        │品，處有期徒刑伍年│
 │  │13時50│村萬里加│      │      │        │；扣案第三級毒品愷│
 │  │分許  │投191號4│      │      │        │他命拾貳包（驗餘總│
 │  │      │樓之被告│      │      │        │淨重：95.97公克   │
 │  │      │住處    │      │      │        │）、毒品包裝袋拾貳│
 │  │      │        │      │      │        │只、分裝盤參個、夾│
 │  │      │        │      │      │        │鏈袋柒批、研磨用卡│
 │  │      │        │      │      │        │片貳張、電子磅秤壹│
 │  │      │        │      │      │        │台及扣案之行動電話│
 │  │      │        │      │      │        │壹支（內含門號    │
 │  │      │        │      │      │        │0000000000號之SIM │
 │  │      │        │      │      │        │卡壹張）、扣案販賣│
 │  │      │        │      │      │        │毒品所得新台幣伍佰│
 │  │      │        │      │      │        │元，均沒收。      │
 ├─┼───┼────┼───┼───┼────┼─────────┤
 │19│98年4 │臺北縣萬│李文吉│1公克 │500 元  │甲○○販賣毒三級毒│
 │  │月28日│里鄉大鵬│      │      │        │品，處有期徒刑貳年│
 │  │0時48 │村萬里加│      │      │        │陸月；扣案第三級毒│
 │  │分許  │投191號4│      │      │        │品愷他命拾貳包（驗│
 │  │      │樓之被告│      │      │        │餘總淨重：95.97 公│
 │  │      │住處    │      │      │        │克）、毒品包裝袋拾│
 │  │      │        │      │      │        │貳只、分裝盤參個、│
 │  │      │        │      │      │        │夾鏈袋柒批、研磨用│
 │  │      │        │      │      │        │卡片貳張、電子磅秤│
 │  │      │        │      │      │        │壹台及扣案之行動電│
 │  │      │        │      │      │        │話壹支（內含門號  │
 │  │      │        │      │      │        │0000000000號之SIM │
 │  │      │        │      │      │        │卡壹張）、扣案販賣│
 │  │      │        │      │      │        │毒品所得新台幣伍佰│
 │  │      │        │      │      │        │元，均沒收。      │
 └─┴───┴────┴───┴───┴────┴─────────┘


司法院資訊處製作；財團法人民間司法改革基金會備份。
